【裁判字號】    95,上訴,19
【裁判日期】    950406
【裁判案由】    違反毒品危害防制條例
【裁判全文】
臺灣高等法院高雄分院刑事判決          95年度上訴字第19號
上  訴  人
即  被  告  甲○○
指定辯護人  本院公設辯護人孫妙岑
上列上訴人因違反毒品危害防制條例案件，不服臺灣高雄地方法
院94年度訴字第581 號中華民國94年11月18日第一審判決（起訴
案號：臺灣高雄地方法院檢察署93年度偵字第23719 號），提起
上訴，本院判決如下：
     主  文
上訴駁回。
     事  實
一、甲○○前因懲治盜匪條例案件，經臺灣高雄地方法案以88年
    度少訴字第21號判處有期徒刑4 年確定，另因妨害風化案件
    ，經本院以87年度上訴字第25號判處有期徒刑3 年、緩刑4
    年確定，嗣經撤銷緩刑宣告，並與前開懲治盜匪條例部分定
    應執行刑為有期徒刑6 年8 月，而於92年8 月28日假釋出監
    ，執行期滿日為94年7 月31日，於假釋期間，不思警悔，明
    知甲基安非他命係毒品危害防制條例第2 條第2 項第2 款所
    定之第二級毒品，不得持有、販賣，竟意圖營利而基於販賣
    第二級毒品之犯意，於民國93年11月22日上午8 時許，在位
    於高雄市鼓山區○○○路343 號之「藍語網咖」前某處，向
    綽號「兩光」之不詳姓名成年人，以新臺幣（下同）3200元
    之代價，販入第二級毒品甲基安非他命2 包（驗後毛重共計
    4.4 公克），並在前開「藍語網咖」內，以電腦連結網際網
    路而進入「一網情深聊天聯盟」（網址為ｈｔｔｐ：ｎｅｔ
    ．ｅｋ２１．ｃｏｍ）之「網ㄖ戀情」聊天室，而以「超大
    ｎｏ」為暱稱發表談話，並伺機找尋第二級毒品甲基安非他
    命之買主，嗣於同日上午11時許，高雄市政府警察局左營分
    局舊城派出所員警陳永士執行電腦網路巡邏勤務而以電腦連
    結網際網路進入前開聊天室時發現上情，乃以「剛學會時尚
    」為暱稱，見甲○○與他人談論有關毒品之話題，遂加入而
    與甲○○相互對話，而於同日中午12時許，甲○○向陳永士
    發表含意為「我在販賣毒品」之「我是要頭」訊息，陳永士
    見狀遂向甲○○詢問購買毒品事宜，甲○○則先後告以「我
    現在只有一種」、「我是用硬的」、「我知道現在外頭一錢
     4000 —4500」、「我可以給你3500」等販賣毒品之訊息，
    並留下電話號碼0000000000號行動電話，以作為販賣毒品事
    宜之聯絡。之後陳永士即撥打甲○○前開行動電話，二人約
    在位於高雄市前金區○○○路132 號之「湯姆熊遊藝場」前
    ，以3500元之價格，交易前開2 包第二級毒品甲基安非他命
    ，而於同日下午1 時40分許，甲○○依約到達上開「湯姆熊
    遊藝場」前，為陳永士及其他員警當場逮捕，並扣得前開第
    二級毒品甲基安非他命2 包、殘留第二級毒品甲基安非他命
    之電子磅秤1 台（得作為秤量毒品重量之用）、其所有之上
    開行動電話1 具（含SIM 卡1 張）及黏綁上開電子磅秤（將
    之黏綁於甲○○左膝蓋，再以褲管遮掩）之魔鬼黏1 條，因
    而知悉上情。
二、案經高雄市政府警察局左營分局移送臺灣高雄地方法院檢察
    署檢察官偵查起訴。
    理  由
壹、程序方面：
一、按被告以外之人於審判外之言詞或書面陳述，除法律有規定
    者外，不得作為證據，刑事訴訟法第159 條第1 項定有明文
    。又被告以外之人於審判外之陳述，雖不符前4 條之規定，
    而經當事人於審判程序同意作為證據，法院審酌該言詞陳述
    或書面陳述作成時之情況，認為適當者，亦得為證據，刑事
    訴訟法第159 條之5 第1 項亦定有明文。本件卷附之高雄醫
    學大學附設中和紀念醫院93年12月14日第00000000號檢驗報
    告、昱科網路股份有限公司函文，係被告以外之人於審判外
    之書面陳述，而公訴人、被告及其辯護人就上開書面陳述，
    對其證據能力不爭執，同意作為證據，本院並審酌前開書面
    陳述作成時之情況均屬正常，認適當作為證據，上開陳述均
    具有證據能力。
二、按被告以外之人於偵查中向檢察官所為陳述，除顯有不可信
    之情況者外，得為證據，刑事訴訟法第159 條之1 第2 項定
    有明文。偵查中對被告以外之人（包括證人、鑑定人、告訴
    人、被害人及共同被告等）所為之偵查筆錄，或被告以外之
    人向檢察官所提之書面陳述，性質上均屬傳聞證據。惟現階
    段刑事訴訟法規定檢察官代表國家偵查犯罪、實施公訴，依
    法其有訊問被告、證人及鑑定人之權，證人、鑑定人且須具
    結，而實務運作時，檢察官偵查中向被告以外之人所取得之
    陳述，原則上均能遵守法律規定，不致違法取供，其可信度
    極高，職是，被告以外之人前於偵查中已具結而為證述，除
    反對該項供述得具有證據能力之一方，已釋明「顯有不可信
    之情況」之理由外，不宜遽指該證人於偵查中之陳述不具證
    據能力。本件證人即警員施隆輝、陳永士於檢察官偵查中所
    為之陳述，被告未曾提及檢察官在偵查時有不法取供之情形
    ，亦無任何顯不可信之情況，其於偵查中之證言自有證據能
    力。
貳、實體方面：
一、訊據被告甲○○固不否認有於上開時、地以「超大ｎｏ」為
    暱稱，在網際網路上發表前揭訊息，嗣為警逮捕並查獲上揭
    扣案物品等事實，然矢口否認有何販賣第二級毒品犯行，辯
    稱：「卷附網頁對話內容，雖係伊與員警之網路聊天內容，
    但該等網頁對話內容並不完整，伊並非一開始即告訴員警說
    「我是要頭」，而是在聊天中間才提到的，剛開始時，是員
    警在網路上先來找伊，並引誘伊販賣毒品，而伊因為想要藉
    機會認識販毒之人，比較毒品品質好壞，方會以電話與員警
    相約見面，本件伊實無販賣毒品之意，且伊在警局、偵查之
    言是不對的，當時意識不清，因為剛開始才吸完，才上網路
    聊天，沒兩分鐘就遇到陳永士，他按到我的ID位址跟我聊藥
    」云云。辯護人於原審及本院均辯稱：現在網路系統大概20
    分鐘畫面才會洗掉，證人陳永士並無將所有之對話內容全部
    擷取而有斷章取義之嫌云云。
二、惟查，前揭犯罪事實，業據被告於警詢中供述：「扣案2 包
    甲基安非他命，係伊於93年11月22日上午8 時，在位於高雄
    市鼓山區○○○路343 號之「藍語網咖」前，向綽號「兩光
    」之人以3200元購入，而「一網情深聊天聯盟」之「網ㄖ戀
    情」聊天室擷取畫面所示，以「超大ｎｏ」為暱稱發表談話
    之人為伊，伊是於93年11月22日上午11時許，在「藍語網咖
    」內上網，並以前開暱稱發表談話，而該聊天室內伊所發表
    談話之內容中，伊提到「我是要頭」一語，是綽號「兩光」
    之人告訴伊如此發表，就會有人來向伊買藥，而談話內容中
    所謂「我是用硬的」，「硬的」表示甲基安非他命，所謂「
    我知道現在外頭一錢4000—4500」，是說甲基安非他命目前
    市價一錢賣4000元至4500元，而所謂「我可以給你3500 」
    ，是表示伊可以賣給對方每錢3500元，而「0000000000」則
    是伊之電話號碼，目的是要叫暱稱「剛學會時尚」之人打電
    話與伊，而在伊下線之後，便以上開電話與暱稱「剛學會時
    尚」之人談論交易，伊與該人談妥要賣一錢之甲基安非他命
    與該人，價格為3500元，若交易成功，伊因此可以獲利300
    元，嗣於當日下午1 時40分許，伊依約到高雄市前金區之「
    湯姆熊遊藝場」前，準備要交易毒品時，為警當場逮捕」等
    語（見警卷第1 -5頁）明確，核與證人陳永士於偵訊中結證
    稱：「伊有於93年11月22日在「網ㄖ戀情」聊天室，以「剛
    學會時尚」之暱稱與暱稱為「超大ｎｏ」之被告聊天，後來
    被告並有留行動電話供伊聯絡毒品交易事宜，而伊當時係要
    向被告買一錢甲基安非他命，地點約在六合路上之「湯姆熊
    遊藝場」，在現場時，伊係打被告所留之行動電話號碼，待
    手機鈴聲響起確認被告為販賣毒品之人，即上前將被告逮捕
    」等語以及證人施隆輝於偵查中結證稱：「我有在現場，如
    同陳永士所言」等語（見偵卷第27頁），以及陳永士於原審
    審理時證稱：「我在執勤網路巡邏，發現被告有販毒之意，
    就以誘捕方式逮捕被告，我在網路聊天室發現被告用「超大
    ｎｏ」作ID，NO在客觀上有施用毒品之意，現在施用毒品之
    人施用後之恍惚現象，他們稱之為NO，被告與第三人談論毒
    品之事情，我才與被告對談，但聊天室畫面有更新快速之關
    係，所以無法留存證據，我介入與被告聊天，我們辦此種案
    件會問被告是施用或販賣，結果被告說我是要頭，要頭在客
    觀上有販毒者之意思，所以我們會佯裝買家。沒有向被告說
    我這邊有毒品，要比較好壞的話」等語相符，並有前開被告
    與員警陳永士於網路上對話之擷取畫面（見警卷第15-23 頁
    ）及查獲相片（見警卷第24-26 頁）在卷可稽，復有電話號
    碼0000000000號行動電話1 具（含SIM 卡1 張）及2 包晶狀
    物品扣案可佐，而該2 包晶狀物品經送鑑驗結果，確係第二
    級毒品甲基安非他命二包（驗後毛重共計4.4 公克）無訛，
    有高雄醫學大學附設中和紀念醫院93年12月14日第000000
    00號檢驗報告（見偵卷第20頁）附卷可參。
三、被告雖於原審抗辯其上開警詢中之陳述內容，係在數天未睡
    覺、意識不清之狀態下所為，是該次警詢之供述內容不實云
    云，然經原審當庭勘驗被告警詢錄音帶之結果，於該次警詢
    過程中，被告回答之語氣低沈、回答內容簡短，但未發現其
    有語無倫次或吵鬧之狀況，且能清楚回答員警所詢問之問題
    （例如一開始員警詢問被告教育程度時，被告回答係東吳高
    中畢業，員警復問該校是否在雲林時，被告回答稱不是，是
    在嘉義；又如員警詢問被告前科時，被告亦能清楚解釋其前
    科之犯案緣由），且被告回答問題不清楚時，員警會重複詢
    問清楚，並整理被告回答的內容再紀錄，筆錄記載內容與被
    告回答內容大致相符，有勘驗筆錄在卷可證（見原審卷第49
    、60-61 頁），是被告此一辯解並不足取。又被告於本院審
    理時又辯稱其警詢、偵查之筆錄均不實在是因為意識不清之
    緣故，因當時剛吸完藥，才上網路聊天，沒二分鐘陳永士就
    來聊天云云，然查被告於警詢供稱當日上午9 時許，在「藍
    語網咖」之廁所內甫施用1 次，以及於93年11月22日上午11
    時許，在「藍語網咖」內上網，並以前開「超大ｎｏ」暱稱
    發表談話，故其與陳永士相約在高雄市前金區○○○路132
    號之湯姆熊遊戲場，交易後，尚能記得該址，並依約自高雄
    市鼓山區○○○路343 號「藍語咖啡」店前往其所辯解剛吸
    完，所以意識才會不清云云，並不足信，況被告既能使用電
    腦進入聊天室與人對談，且能以「超大ｎｏ」之暱稱以隱藏
    自己之真實身分，談話內容亦無顛三倒四之處，且更能留下
    正確之電話號碼0000000000號給與之對談之人，該電話號碼
    確係被告所使用，亦為被告所坦認在卷（本院卷第34頁），
    顯見被告所稱製作警詢筆錄當時意識不清云云，不足採信，
    又被告於移送檢察署初訊之時已就前開販毒犯行加以否認，
    辯稱：「是替綽號兩光之人送貨，僅負責送貨，毒品是兩光
    所有，送一次300 元」（偵卷第10頁）云云，由其已知避重
    就輕而將責任推於一不詳姓名無從查證所謂兩光之人，更可
    知其並無意識不清之情形，其所辯乃卸責之詞，殊不足採。
四、至於被告辯稱前開網路聊天室係每經過約20分鐘，方會更新
    對話畫面，承辦員警係刻意隱藏全部對話過程，故不將設計
    教唆伊萌生犯意之對話畫面留存、提出之辯詞，經原審就此
    問題函詢開設前開網路聊天室之昱科網路股份有限公司，該
    公司函覆稱：前開聊天室之對話畫面，每當對話滿1000句之
    時，整個對話畫面會清除而重新累計，而畫面更新之頻率，
    約為每8 秒更新1 次，93年11月22日當日之聊天室對話資料
    ，因公司資料保存之期間僅有2 至3 日，故現今已未留存等
    語，有該公司回函文可證（見原審卷第95頁），是該公司已
    無法提供完整之對話資料，本院觀系爭網頁8 頁中有顯示對
    話之時間者，依序為：12時17分06秒、12時18分16秒、12時
    19分41秒、12時22分03秒、12時22分06秒、12時22分46秒、
    12時23分13秒、12時25分40秒、12時26分55秒、12時28分19
    秒、12時28分49秒、12時29分48秒、12時29分52秒、12時30
    分13秒、12時30分22秒、12時30分42秒、12時30分48秒、12
    時30分51秒（警卷第16-23 頁，共8 頁），均是依據時間先
    後順序列印，沒有時間倒置之情形，顯係證人陳永士直接從
    網頁列印而來並非剪接拼湊，可認定確實係被告與陳永士之
    間之一段對話。由該昱科網路股份有限公司之函可知，電腦
    畫面更新之頻率，約為每8 秒更新1 次，則以如此之更新速
    度而言，證人陳永士證稱未及擷取對話畫面等語，應屬可採
    ，本院衡之就每8 秒更新1 次之頻率而言，陳永士不僅需一
    直與被告對話，又需注意擷取電腦螢幕畫面保留證據，如苛
    求其辦案時應將所有之對話畫面擷取，衡情亦無可能。又該
    等完整之對話資料既已滅失，且係不可歸責陳永士，復無其
    他證據可資證明被告所辯與事實相符。再參以被告於原審審
    理中亦自承，所謂「我是要頭」就是「我在販賣毒品」之意
    思，則被告既然自承於與陳永士之對話中有該「我是要頭」
    之對談，觀其自行向聊天室所遇見之對話人供稱自己是要頭
    ，顯見其於對話當中已有販毒之意思而非因陳永士之誘導而
    始萌生販毒犯意。亦即被告販賣第二級毒品甲基安非他命犯
    意之萌生，並非始於與陳永士聊天之際，而係在購入扣案之
    第二級毒品甲基安非他命之初（詳下述），況被告復無法清
    楚解釋其於上開與員警之對話中，何以要提及「我是要頭」
    一語，於原審及本院審理時均辯稱只是說好玩的云云（見原
    審卷第109-110 頁、本院卷38頁），被告知悉藥頭之真意為
    販賣毒品之人，復有施用毒品之前科，此有台灣高等法院被
    告全國前案紀錄表足參，依一般經驗定則，當知販賣毒品之
    罪刑極為嚴重，其豈有不知輕重而隨口說說以資為好玩之理
    ？益徵其所辯上情，並不足信。再按所謂「陷害教唆」者，
    係指行為人原不具犯罪之故意，純因司法警察之設計教唆，
    始萌生犯意，進而實施犯罪構成要件之行為者而言，因此有
    害於公平正義，亦顯然違反人權之保障，其因此所取得之證
    據並無容許性；然實務上另所謂「釣魚」者，則係指對於原
    已犯罪或具有犯罪故意之人，以設計引誘之方式，使其暴露
    犯罪事證，而加以逮捕或偵辦者而言，此純屬偵查犯罪技巧
    之範疇，並未違反憲法對於基本人權之保障，且於公共利益
    之維護有其必要性存在，故依「釣魚」之方式所蒐集之證據
    資料非無證據能力（最高法院93年度台上字第1740號判決意
    旨參照）。本件國家機關之誘捕行為，雖介入被告形成犯罪
    決意之過程，係屬對於被告意思決定自主之干預，惟被告既
    於誘捕行為前即存有犯罪決意，且陳永士之誘捕行為並未對
    於被告之意志施以超乎常人之影響，而僅為本有犯罪決意者
    提供犯罪之機會，與積極誘發原本缺乏犯意者犯罪之情形不
    同，而僅屬輕微之干預，況販賣毒品之犯罪型態，本具有高
    度之隱密性，警員陳永士在具備相當理由可認定犯罪嫌疑人
    之犯罪嫌疑時，僅提供犯罪機會進而取得犯罪證據作為偵查
    手段，適合於發現真實之目的，茲權衡被告基本權遭干預之
    程度與販賣毒品犯罪所生之危害，應符比例原則之要求，尚
    不能因誘捕行為於現行法無明文規範，即認其違反法律價值
    體系之判斷。被告辯稱遭警員陷害云云，亦無可採。
五、至於被告購入第二級毒品甲基安非他命，其原意究係如何？
    係自始即有販毒之意思而購入毒品？或係購入毒品之後方起
    意販賣？按被告於警詢時已供述於93年11月22日上午8 時許
    購入前開第二級毒品甲基安非他命後，隨即上網，並與陳永
    士於同日11時許網路相遇而有發表我是要頭（亦即發表販賣
    毒品）之訊息之情，由被告在購入扣案2 包第二級毒品甲基
    安非他命之時，旋即上網發表自己是要頭（即販毒者）之談
    話，顯見其取得毒品之初即有販賣之意思，否則絕無一取得
    毒品就立即上網設法販出之理，況被告於上開警詢中並供陳
    自己有在施用甲基安非他命，且於查獲當日上午9 時許，在
    「藍語網咖」之廁所內甫施用1 次，而該次施用毒品之來源
    ，係販賣扣案2 包甲基安非他命之人與伊之時，多送一點給
    伊施用等語（見警卷第4 頁），顯見被告係將綽號「兩光」
    之人多送之甲基安非他命留作己用，而將購入之2 包安非他
    命自始供作販賣用，其絕非因毒品吸食不完或已放棄吸食毒
    品等等原因因而始起意販賣。並參酌被告以3200元購入上開
    毒品，除另復供自己施用外，尚欲以3500元將之售出之情，
    則被告前揭自始即基於意圖營利之目的而販入第二級毒品甲
    基安非他命，嗣並上網販賣該等第二級毒品甲基安非他命之
    事實，堪以認定。被告警詢之自白既具有任意性，更有證人
    陳永士之證詞、扣案毒品、行動電話等等證據加以補強，堪
    認被告之警詢自白與事實相符，而足資作為被告有販毒行為
    之認定依據。又被告既係意圖營利而販入第二級毒品甲基安
    非他命，嗣後其與員警在網路上對話稱自己是藥頭，適足以
    為被告購入甲基安非他命之初即已萌生販毒決意而販入毒品
    之佐證。是被告意圖營利而販入第二級毒品甲基安非他命後
    ，關於其欲將販入之第二級毒品甲基安非他命出售與員警喬
    裝之購毒者部分，即決無所謂「陷害教唆」之情形，僅係員
    警以所謂「釣魚」之偵查犯罪技巧而將被告逮捕之事實，堪
    以認定。
六、綜上，本件被告前揭犯行，罪證明確，洵堪認定。至被告於
    偵訊中曾供述：扣案之毒品及電子磅秤均為綽號「兩光」之
    人所有，伊只是幫忙運送毒品，每運送一次毒品，「兩光」
    會給伊三百元云云（見偵卷第10頁），然被告嗣於原審及本
    院審理中，就扣案物品均為其所有乙節，業已坦認而不加爭
    執（見原審卷第30頁、本院卷39頁），且依被告前開於網路
    上之對話內容顯示，其係自己與他人談論毒品之交易條件而
    親為販賣毒品之行為，非係幫忙綽號「兩光」之人運送毒品
    甚明，故被告於偵訊中所供述之前開內容，顯與事實不符，
    要無可採，自無從以之作為被告本件販賣毒品犯行之證據，
    故綽號「兩光」之人非為本案之共犯，亦足認定。
參、論罪科刑部分：
一、按甲基安非他命為毒品危害防制條例第2 條第2 項第2 款所
    稱之第二級毒品，故核被告所為，係犯毒品危害防制條例第
    4 條第2 項之販賣第二級毒品罪。被告之辯護人雖為被告辯
    護稱：員警並無購買毒品之真意，被告犯行僅應成立未遂云
    云，然按，販賣毒品罪，並不以販入之後復行賣出為構成要
    件，苟以營利為目的，將毒品販入或將之賣出，有一於此，
    其犯罪即經完成，是意圖營利而販入第二級毒品，雖未及賣
    出，仍依販賣既遂罪論處。但如意圖營利而販入第二級毒後
    品後，第一次販賣與他人之行為，此乃接續原先販入之犯意
    而為，不論其行為屬既遂或未遂，應認基於單一犯意之接續
    行為，不能認係基於概括犯意之連續二行為，而以連續犯論
    處（最高法院著有67年臺上字第2500號、69年臺上字第1675
    號判例，及90年度台上字第7046號判決可資參照）。本件被
    告係意圖營利而販入第二級毒品甲基安非他命，業已敘述如
    前，是辯護人認被告最多係販毒未遂云云，於此容有誤認。
    被告前開犯行自應論以販賣第二級毒品既遂罪，至其之後欲
    將毒品賣與員警而未遂之行為，則應認係其販入毒品之接續
    行為，不能以連續犯論處。被告持有第二級毒品之低度行為
    ，為販賣第二級毒品之高度行為所吸收，不另論罪。至公訴
    意旨稱被告前因懲治盜匪條例案件，經判處有期徒刑4 年，
    於91年12月7 日執行完畢出監，而認被告於有期徒刑執行完
    畢後5 年內，犯有本罪，應論以累犯而加重其刑乙節，查被
    告前因懲治盜匪條例案件，固經原審以88年度少訴字第21
    號判決，判處有期徒刑4 年確定，然被告另因妨害風化案件
    ，經本院以87年度上訴字第25號判決，判處有期徒刑3 年、
    緩刑4 年確定，嗣經撤銷緩刑宣告，並與前開懲治盜匪條例
    部分定應執行刑為有期徒刑6 年8 月，而於92年8 月28日假
    釋出監，執行期滿日為94年7 月31日等情，有臺灣高等法院
    被告前案紀錄表及臺灣高雄地方法院檢察署被告之刑案資料
    查註紀錄表在卷可稽，是被告係於假釋期間為本件犯行，要
    與累犯之成立要件不符，公訴意旨於此尚有誤認，併此敘明
    。至被告於前開警詢及偵訊中，均自白其在本案遭查獲前之
    93年11月20日上午8 時許，在上開「藍語網咖」外，曾以
    2000元之代價，販賣第二級甲基安非他命1 包與他人，因而
    獲利300 元等語。然按，被告之自白，不得作為有罪判決之
    唯一證據，仍應調查其他必要之證據，以察其是否與事實相
    符，刑事訴訟法第156 條第2 項定有明文，本件關於被告此
    部分犯嫌，除被告前開二次自白外，卷內別無其他證據足以
    補強佐證被告有此販毒行為，此部分犯罪無從證明，而檢察
    官亦未就被告此部分犯嫌予以起訴，附此敘明。
二、原審依毒品危害防制條例第4 條第2 項、第18條第1 項前段
    、第19條第1 項，並審酌被告年紀尚輕，身體健全，卻不知
    力圖進取，上進有為，反而沾染毒品，思以販賣毒品之違法
    方法賺取金錢，投機取巧，又於法院審理時翻異前詞，狡言
    飾卸，未見悔意，行為自應受相當之刑事非難，惟考量本件
    被告販賣毒品數量非鉅，尚未實際得利，販賣初始即為警查
    獲，損害幸未擴大等一切情狀，量處有期徒刑7 年4 月，以
    示懲儆。並說明扣案之2 包物品確為第二級毒品甲基安非他
    命而依毒品危害防制條例第18條第1 項前段之規定，諭知沒
    收銷燬之；至於鑑識耗損之第二級毒品甲基安非他命，既已
    滅失，爰不再行諭知沒收銷燬，以及扣案之電子磅秤1 台，
    經送鑑結果，其上殘留有第二級毒品甲基安非他命成分，有
    高雄醫學大學附設中和紀念醫院94年3 月15日第00000000號
    檢驗報告在卷可證（見原審卷第15頁）暨其上既殘留第二級
    毒品甲基安非他命殘渣，而與該等毒品殘渣無法分析剝離（
    此經法務部調查局以93年3 月19日調科壹字第09300113060
    號函釋在案，而為原審職務上已知之事實），復經被告特別
    以隱匿之方式攜至毒品交易處所，且毒品2 包已分裝完成，
    顯係作於供購毒者秤量毒品重量所用，而與被告本件犯行相
    關而依毒品危害防制條例第18條第1 項前段規定，與毒品殘
    渣一併宣告沒收銷燬之。以及扣案之行動電話1 具（含SIM
    卡1 張），為被告所有，業據其於原審審理中陳明在卷，並
    有台灣大哥大股份有限公司94年10月27日法警字第09464439
    號函附卷可佐（關於ＳＩＭ卡所有權屬門號申用人所有部分
    ），且係供販賣本件毒品之用而依毒品危害防制條例第19條
    第1 項規定沒收之，（被告於本院辯稱ＳＩＭ卡非其所有（
    本院卷34頁）核非可採）。扣案之魔鬼黏1 條，非供被告為
    本件販賣毒品犯行所用或預備之物，僅係便利被告攜帶前開
    電子磅秤，爰不為沒收或沒收銷燬之宣告之說明，其認事用
    法尚無不合，量刑亦稱妥適，被告上訴意旨否認犯罪，空言
    指摘原判決不當，並無可取，為無理由，應予駁回。
據上論斷，應依刑事訴訟法第368條，判決如主文。
本案經檢察官邱榮藏到庭執行職務。
中    華    民    國    95    年    4     月    6    日
                  刑事第八庭    審判長法  官  李炫德
                                      法  官  李淑惠
                                      法  官  簡志瑩
以上正本證明與原本無異。
如不服本判決應於收受本判決後10日內向本院提出上訴書狀，其
未敘述上訴理由者，並得於提起上訴後10日內向本院補提理由書
狀（均須按他造當事人之人數附繕本）「切勿逕送上級法院」。
中    華    民    國    95    年    4     月    6    日
                                      書記官  白  蘭
附錄法條：
毒品危害防制條例第4條第2項
製造、運輸、販賣第二級毒品者，處無期徒刑或 7 年以上有期徒
刑，得併科新臺幣 7 百萬元以下罰金。


司法院資訊處製作；財團法人民間司法改革基金會備份。
